臺灣板橋地方法院刑事判決　　　　　　　　　　　　　　九十三年度訴字第八四號
　　公　訴　人　臺灣板橋地方法院檢察署檢察官
　　被　　　告　乙○○
右列被告因毒品危害防制條例案件，經檢察官提起公訴（九十二年度毒偵字第三七六
四號），本院依簡式審判程序審理，判決如左：
    主  文
乙○○施用第一級毒品，處有期徒刑拾月；又施用第二級毒品，處有期徒刑玖月；應
執行有期徒刑壹年伍月。
    事  實
一、乙○○曾因違反毒品危害防制條例等案件及犯偽造文書罪，經本院及臺灣臺北地
    方法院各判處有期八月、六月及九月確定，經定應執行刑，於九十二年五月六日
    假釋，刑期至九十二年十月三十一日期滿（未構成累犯）。又乙○○前因施用第
    二級毒品安非他命案件，經觀察、勒戒後，認無繼續施用毒品傾向，由臺灣士林
    地方法院檢察署檢察官於民國八十九年一月三十一日以八十九年度毒偵字第二九
    五號不起訴處分書為不起訴處分確定，又因施用第二級毒品安非他命，經觀察、
    勒戒後，認有繼續施用毒品傾向，由本院依檢察官聲請以九十年度毒聲字第一三
    五三號裁定令入戒治處所施以強制戒治一年，並於九十一年三月二十六日戒治期
    滿；詎乙○○猶不知悔改，復基於施用第一級毒品海洛因之犯意，於九十二年十
    月二十日，在桃園縣平鎮市○○街三十六號住處，以滲入香煙方式，施用海洛因
    一次；另基於施用第二級毒品安非他命之犯意，於九十二年十月二十一日凌晨某
    時，在同前住處，以將安非他命置於吸食器內燒烤而吸取煙霧之方式，施用安非
    他命一次。嗣因執行毒品案件之假釋保護管束，於九十二年十月二十一日，前往
    臺灣板橋地方法院檢察署報到並採尿，其尿液經送驗結果均呈安非他命及鴉片類
    陽性反應，始查悉上情。
二、案經臺灣板橋檢察署檢察官自動檢舉偵查起訴。本院於準備程序進行中，被告就
    被訴事實為有罪之陳述，經告知被告簡式審判程序之旨，並聽取當事人之意見後
    ，裁定進行簡式審判程序。
    理  由
一、右揭事實，業據被告乙○○於本院審理時坦承不諱，而被告於九十二年十月二十
    一日向觀護人報到時所採集尿液，經送驗後均呈安非他命類及鴉片類陽性反應，
    亦有臺灣檢驗科技股份有限公司九十二年十月三十日濫用藥物尿液檢驗報告一紙
    附卷可憑。又被告前因施用第二級毒品安非他命案件，經觀察、勒戒後，認無繼
    續施用毒品傾向，由臺灣士林地方法院檢察署檢察官於八十九年一月三十一日以
    八十九年度毒偵字第二九五號不起訴處分書為不起訴處分確定，又因施用第二級
    毒品安非他命，經觀察、勒戒後，認有繼續施用毒品傾向，由本院依檢察官聲請
    以九十年度毒聲字第一三五三號裁定令入戒治處所施以強制戒治一年，並於九十
    一年三月二十六日戒治期滿，亦有不起訴處分書、本院裁定之電腦列印本及臺灣
    高等法院被告全國前案紀錄表在卷可稽。本件事證明確，被告犯行堪以認定，應
    予依法論處。
二、按被告行為後毒品危害防制條例業於九十二年七月九日修正公布，並於公布後六
    個月即九十三年一月九日施行，有關該條例第十條之施用毒品犯罪，其條文雖未
    修正變更，惟對犯該條施用毒品之犯罪，修正前區分為初犯、五年後再犯、五年
    內再犯及三犯以上而異其刑事處遇程序，亦即須「曾受觀察勒戒處分，五年內再
    犯仍送觀察勒戒後，認有繼續施用毒品傾向」，或「曾受強制戒治並為不起訴處
    分或不付審理之裁定後，五年內再犯」，或「三犯以上」者，始得依法訴追處罰
    ；修正後則簡化區分為初犯、五年內再犯及五年後再犯三種，僅須「曾受觀察勒
    戒或強制戒治執行完畢釋放後，五年內再犯者」，即得依法訴追處罰，是本次修
    正就施用毒品犯罪之追訴處罰條件已有所變更，而本件係於九十三年一月十三日
    始起訴繫屬本院，有本院收狀戳可憑，未符毒品危害防制條例第三十五條特別規
    定之情形，自應依刑法第二條規定適用法律，惟查本件被告係曾受觀察、勒戒執
    行完畢並經不起訴處分，再受觀察、勒戒並強制戒治執行期滿後，五年內三犯施
    用毒品犯行，是不論依新、舊法規定，檢察官均得依法追訴並由法院依法審判；
    再者，比較修正前後之毒品危害防制條例第十條對於施用第一級、第二級毒品之
    刑罰規定，不論條次、犯罪構成要件、法定刑度均無變更，是修正後之新法並無
    不利於被告之情事，依刑法第二條第一項前段規定，應適用裁判時之新法。
二、核被告乙○○所為，係犯毒品危害防制條例第十條第一項、第二項之施用第一級
    毒品罪及施用第二級毒品罪。被告施用前或後持有海洛因、安非他命之低度行為
    ，均應為施用之高度行為所吸收，不另論罪。又被告所犯施用第一級毒品及施用
    第二級毒品二罪間，犯意各別，行為互異，應予分論併罰。爰審酌被告犯罪之動
    機、目的、手段、所生之危害及犯罪後坦承犯行等一切情狀，各量處如主文所示
    之刑，並定其應執行之刑。
據上論斷，應依刑事訴訟法第二百七十三條之一第一項、第二百九十九條第一項前段
，毒品危害防制條例第十條第一項、第二項，刑法第二條第一項前段、第十一條前段
、第五十一條第五款，判決如主文。
本案經檢察官侯靜雯提起公訴，由檢察官甲○○到庭執行職務。
中　　　華　　　民　　　國　　九十三　　年　　　六　　　月　　　四　　　日
                                臺灣板橋地方法院刑事第八庭
                                      法  官  葉　靜　芳
右正本證明與原本無異。
如不服本判決，應於判決送達後十日內向本院提出上訴狀 (應附繕本) ，上訴於臺灣
高等法院。
                                      書記官  陳　昭　綾
中      華      民      國    九十三    年   六       月      四        日
附錄本案論罪科刑法條：
毒品危害防制條例第十條
施用第一級毒品者，處六月以上五年以下有期徒刑。
施用第二級毒品者，處三年以下有期徒刑。
